臺灣板橋地方法院刑事裁定　　　　　　96年度交聲字第493 號
原處分機關　交通部公路總局台北區監理所板橋監理站
異　議　人
即受處分人　甲○○原名陳岳隆.
上列受處分人因違反道路交通管理處罰條例案件，對於交通部公
路總局台北區監理所中華民國96年3 月22日以板監裁字裁41-AEU
332103、AEU332104 號違反道路交通管理事件裁決書所為之裁決
處分不服，聲明異議，本院裁定如下：
    主      文
原處分撤銷。
甲○○不罰。
    理      由
一、原處分意旨略以：異議人即受處分人所有之車牌號碼ＢＥＯ
    ─９３７號普通重型機車，於民國95年8 月12日下午7 時許
    ，在台北市○○○路、寧夏路口，因「紅燈右轉」、「不服
    稽查取締、經攔檢拒絕停車而逃逸」之違規，經逕行舉發，
    分別填具台北市政府警察局95年8 月12日北市警交字第
    AEU332103 、AEU332104 號舉發違反道路交通管理事件通知
    單，原處分機關於96年3 月22日依道路交通管理處罰條例第
    53條第2 項、第63條第1 項、第60條第1 項等規定，分別裁
    處新台幣（下同）1,200 元、6,000 元罰鍰，並記違規點數
    三點，異議人於96年4 月10日聲明異議等情。
二、異議意旨則以：異議人於前開時、地，並未騎車行經前開路
    段，舉發員警可能誤記，原處分應予撤銷等語。
三、法院之判斷：
（一）按汽車駕駛人，行經有燈光號誌管制之交岔路口闖紅燈者
      ，處新台幣一千八百元以上五千四百元以下罰鍰。前項紅
      燈右轉行為者，處新台幣六百元以上一千八百元以下罰鍰
      ，並計違規點數三點；又汽車駕駛人，駕駛汽車有違反本
      條例之行為，經交通勤務警察或依法令執行交通稽查任務
      人員制止時，不聽制止或拒絕停車接受稽查而逃逸者，除
      按各該條規定處罰外，處新台幣三千元以上六千元以下罰
      鍰，道路交通管理處罰條例第53條、第63條第1 項第3 款
      、第60條第1 項分別定有明文。次按汽車駕駛人之行為有
      不服指揮稽查而逃逸，當場不能或不宜攔截製單舉發者，
      得逕行舉發，道路交通管理處罰條例第7 條之2 第1 項第
      4 款亦定有明文。
（二）查異議人主張其住所在台北縣中和市○○街36之2 號8 樓
      ，目前沒有工作，沒有在前開時、地騎乘系爭機車行經該
      路段等情，業據其於本院審理時到庭陳述明確，並提出系
      爭機車照片為證，另審酌本件乙○○○○舉發時間為下午
      7 時許，正值下班時間，車流量大，傍晚視線不佳，舉發
      警員僅以目視判斷，未提出科學儀器取得之證據資料以證
      明所見確為系爭機車，另經合法通知，無正當理由未到庭
      指認是否確為異議人違規，或指述舉發機車之車型、顏色
      、特徵等情，無法證明異議人確有本件違規，原處分機關
      遽予裁罰，尚有未洽。異議人聲明異議為有理由，應將原
      處分撤銷，另諭知異議人不罰。
四、據上論斷，應依道路交通管理處罰條例第87條第2 項、道路
    交通案件處理辦法第20條，裁定如主文。
中    華    民    國    96    年    8     月    24    日
                  刑事第六庭  法  官  林鈺琅
上正本證明與原本無異。
如不服本裁定應於送達後五日內向本院提出抗告狀。
                              書記官  林蔚然
中    華    民    國    96    年    8     月    24    日
